臺灣新竹地方法院民事裁定  
109年度破字第2號
聲  請  人  聯京光電股份有限公司

法定代理人  沈傳芳  
代  理  人  施中川律師

上列聲請人請求宣告破產事件，本院裁定如下：
    主  文
宣告聯京光電股份有限公司破產。
選任莊世金會計師（事務所名稱：萬騰會計師事務所，事務所地
址：設新北市○○區○○街○○○號五樓之一）為破產管理人。
申報債權之期間自即日起至民國一一０年十二月四日止。
第一次債權人會議定於民國一一０年十一月三日（星期三）下午
二時三十分在本院第二十二法庭召開。
    理  由
一、按破產，對債務人不能清償債務者宣告之。破產，除另有規
    定外，得因債權人或債務人之聲請宣告之，破產法第57條、
    第58條第1 項定有明文。
二、聲請意旨略以：聲請人聯京光電股份有限公司為主要營業項
    目為從事照明設備製造、電子零組件製造、光學儀器製造、
    電子材料批發、國際貿易、能源技術服務等業務，自民國10
    8年下半年以來，因全球經濟成長率下降、國際貿易紛爭、
    國際政經情事風險居高不下等因素影響，致業務訂單驟減，
    但聲請人仍須持續支出公司營運所必要之製造、行銷、管理
    、研發等固定成本，且聲請人雖曾經董事會決議辦理現金增
    資以籌措營運資金，惟仍募資失敗，而聲請人就所積欠已陸
    續到期之銀行借款及應付帳款等債務已無力清償，並有公司
    現有資產顯有不足抵償負債之情事，爰依破產法第57條、第
    58條第1項、第62條及公司法第211條第2項等規定，聲請裁
    定宣告聲請人破產等語。
三、查聲請人聲請破產，主張聲請人公司現雖有資產總額新臺幣
    （下同）11,984,232元，但因亦有對合作金庫銀行新竹科學
    園區分行等債權人之負債達63,632,705元，而具有不能清償
    債務之情事，並提出支票、銀行存摺、銀行抵銷存款通知書
    函、財政部北區國稅局納稅義務人違章欠稅查復表、現金保
    管條、發票、銷貨單、採購訂單、出貨單、保險單、合作金
    庫銀行新竹科學園區分行製作之108年7至10月份廠商貨款/
    代墊款付款明細、106年及107年綜合損益表、108年12月11
    日董事會會議議事錄、108年度營利事業所得稅申報書暨會
    計師查核報告書、108年度營利事業所得稅結算申報核定通
    知書、107年度未分配盈餘申報核定通知書、臺灣臺南地方
    法院執行命令、臺灣新北地方法院執行命令、存貨出售詢價
    之回報資料、廠房租賃契約書及設備租賃合約（含增補協議
    ）等件為證；另經本院依職權函請財政部北區國稅局、新竹
    縣政府稅務局及各地方稅務稽徵機關查報聲請人是否有積欠
    稅費未繳或預估將來可能產生之稅費金額，業據新竹縣政府
    稅務局以109年4月30日新縣稅法字第1090120573號函復聲請
    人並無積欠相關稅捐，財政部北區國稅局則以109年11月18
    日北區國稅竹東服字第1090761375號函復聲請人公司截至10
    9年11月18日止，尚有預估營業稅（暫行核估稅款）3,172,2
    84元，另新竹縣政府亦以110年1月6日府勞資字第110395005
    8號函復表示聲請人公司自105年迄今，並無未支付或積欠雇
    員薪資遭申訴或申請勞資爭議調解案件，其他各地方稅務機
    關亦均函覆表示聲請人並無欠繳各項稅費等情，有各該函文
    在卷可稽（見本院卷三第17頁、第144頁、第169-2頁、第33
    0至352頁、第380至400頁、卷四第299頁），足見聲請人現
    有財產，確有不能清償債務情事，而本件債權人為二人以上
    ，斟酌聲請人又有相當資產足以構成破產財團，並足敷清償
    破產財團費用及財團債務，具有宣告破產之實益，是聲請人
    聲請宣告破產，於法即無不合，應予准許。
四、再按破產管理人，應就會計師或其他適於管理該破產財團之
    人中選任之，破產法第83條第1項定有明文。經本院向中華
    民國會計師公會全國聯合會函請推薦足以勝任本件破產管理
    人之人選，由社團法人臺灣省會計師公會以110年8月3日會
    總字第1100000275號函推薦莊世金會計師擔任破產管理人，
    堪認莊世金會計師應具處理本件破產管理事務之能力；又經
    本院徵詢後，莊世金會計師亦表示願意擔任本件破產管理人
    ，爰依前開規定，選任其為破產管理人。
五、爰依破產法第63條、第64條規定，裁定如主文。
中　　華　　民　　國　　110 　年　　10　　月　　4 　　日
                  民事第二庭  法  官  張詠晶
以上正本係照原本作成。　　　　　　　　　
如不服本裁定，須於本裁定送達後十日內向本院提出抗告狀。
中　　華　　民　　國　　110 　年　　10　　月　　4 　　日
                              書記官   蔡美如
公告時間：中華民國110年10月4日下午5時